【裁判字號】    90,交聲,865
【裁判日期】    901128
【裁判案由】    違反道路交通管理處罰條例聲明異議
【裁判全文】
臺灣臺北地方法院交通事件裁定                九十年度交聲字第八六五號
    異議人即
    受處分人  甲○○
右列受處分人因違反道路交通管理處罰條例案件，對於臺北市交通事件裁決所中華民
國九十年八月二十三日所為之處分（原處分案號：北市裁三字第駕裁二二－ＡＹ00
00000號），聲明異議，本院裁定如左：
        主      文
異議駁回。
        理      由
一、按指示直行之指向線，用以指示車輛行駛方向，以白色箭頭劃設於車道上，為道
    路交通標誌標線號誌設置規則第一百八十八條第一項、第三項定有明文；汽車駕
    駛人，爭道行駛有不按遵行之方向行駛者，處新臺幣六百元以上一千八百元以下
    罰鍰（民國九十年一月十七日總統修正公布之道路交通管理處罰條例部分條文，
    其施行日期依同條例第九十三條規定須由行政院以命令定之，而行政院係於九十
    年四月三日以台九十交字第０一九三一七號令發布修正後之該條例自九十年六月
    一日起施行，故以下所述及之本條例，如無特別註明，乃係修正生效後之新法，
    而於敘述上如係九十年一月十七日修正，同年六月一日生效施行前之該條例，則
    會在該條例下加註【舊法】以資辨明，先予敘明）道路交通管理處罰條例第三條
    第八款、第四十五條第一款定有明文；再汽車駕駛人駕駛汽車違反道路交通管理
    處罰條例第四十五條規定者，除應依該條所規定之罰鍰處罰外，並予記違規點數
    一點，道路交通管理處罰條例第六十三條第一項第一款亦定有明文。
二、本件受處分人即異議人甲○○於民國九十年六月二十二日上午八時一分許，駕駛
    車號Ｔ４-二七二一自用小客車，為爭道行駛，在台北市○○區○○路四二四巷
    劃設有南向北之指示直行之指向線路段，不按遵行方向駕駛前開自用小客車沿該
    路段由北向南逆向行駛至萬大路口，其不按遵行之方向行駛之違規行為，為台北
    市政府警察局萬華分局東園街派出所警員乙○○當場攔停，並以受處分人有違反
    道路交通管理處罰條例第四十五條第一款之行為掣單舉發。嗣受處分人於應到案
    日期前申訴，原處分機關函請舉發機關調查結果，仍認受處分人有上開違規行為
    ，遂依道路交通管理處罰條例第四十五條第一款、第六十三條第一項第一款之規
    定於九十年八月二十三日裁處異議人罰鍰九百元，並予記違規點數一點。
三、訊據受處分人甲○○固坦承逆向行駛萬大路四二四巷至萬大路口，惟辯稱：因萬
    大路四八六巷十弄及十一弄之間路段因施工封閉造成車輛無法通行至萬大路，伊
    迫不得已只能左轉至萬大路四二四巷云云。然查：舉發警員乙○○到庭結證稱：
    受處分人確實逆向行駛萬大路四二四巷，且若如受處分人所言，其在萬大路四八
    六巷左轉至四二四巷後，只要右轉循長泰街一三九巷即可出萬大路，更何況四八
    六巷十弄及十一弄間並未有圍籬圍住，只是施工路面較窄，受處分人所駕駛之車
    輛亦可通行等語，並繪現場圖一紙及現場照片三十四張在卷為憑，復經本院函詢
    台北市萬華區公所（九十年六月二十二日在台北市○○路四八六巷十弄、十一弄
    間是否因施工架設圍籬，致使萬大路四八六巷單行道無法直接通行至萬大路？）
    亦回覆稱：該路段確有施作鄰里側溝改善工程，惟於施工期間並無架設圍籬或封
    閉該巷弄全路段或部分巷道，致使萬大路四八六巷無法直接通行....。此有台北
    市萬華區公所九十年十月二十九日北市萬經字第九０二二二八七三００號函附卷
    可佐，足見，受處分人並非只有逆向行駛萬大路四二四巷方能行駛至萬大路，此
    外復有員警現場採證受處分人駕駛車號Ｔ４-二七二一自用小客車不按遵行方向
    行駛之照片一張附卷可證，從而，受處分人不按遵行方向行駛之違規行為應可認
    定。受處分人所辯，均不足採。本件受處分人駕駛自用小客車爭道行駛有不按遵
    行之方向行駛之違規行為，既已事證明確，原處分機關依道路交通管理處罰條例
    第四十五條第一款規定裁處罰鍰九百元，並依同條例第六十三條第一項第一款之
    規定，記違規點數一點，核無違誤，本件受處分人之異議為無理由，自應將其異
    議駁回。
四、據上論斷，應依道路交通案件處理辦法第十九條，裁定如主文。
中      華      民      國    九十      年    十一     月    二十八   日
                          臺灣臺北地方法院交通法庭
                                  法  官  劉  嶽  承
右正本證明與原本無異。
如不服本裁定，應於裁定送達後五日內向本院提出抗告狀。
                                  書記官  江  虹  儀
中      華      民      國    九十      年     十一    月    二十九    日


司法院資訊處製作；財團法人民間司法改革基金會備份。
